臺灣板橋地方法院刑事判決　　　　　　　　　　　　九十三年度簡上字第三一六號
　　上　訴　人　臺灣板橋地方法院檢察署檢察官
　　被　　　告　乙○○
右列上訴人因被告竊盜案件，不服本院九十三年度簡字第一五六八號中華民國九十三
年四月三十日第一審判決（聲請簡易判決處刑案號：臺灣板橋地方法院檢察署九十三
年度速偵字第六八號）及移送併案審理（九十三年度偵字第七一八八號），提起上訴
，暨移送併案審理（臺灣板橋地方法院檢察署九十三年度偵字第七九一五、一○○四
二號），本院管轄第二審之合議庭判決如左：
    主  文
原判決撤銷。
乙○○共同連續竊盜，累犯，處有期徒刑陸月，如易科罰金，以佰元折算壹日。
扣案之機車鑰匙貳支沒收。
    事  實
一、乙○○前於民國九十一年間因竊盜案件，經本院以九十一年度易字第二八一八號
    ，於九十二年一月三十日判處有期徒刑三月確定，並於九十二年二月二十五日，
    易科罰金執行完畢。詎猶不知悔改，復基於意圖為自己不法所有之概括犯意，連
    續於：（一）九十三年三月二十五日十八時許，在臺北縣三峽鎮○○路三○九巷
    二十一號前，以自備之鑰匙乙支，竊取王麗媛所有由甲○○騎用（聲請書誤載為
    甲○○所有）之車號ＷＥＹ－五九五號輕型機車，得手後代步使用，嗣於同月三
    十日十三時許，在台北縣三峽鎮○○路四五九巷一二一號前為警查獲，並扣得機
    車鑰匙乙支；（二）九十三年四月七日上午十時許，夥同有竊盜犯意聯絡之曾文
    鋒（另案經檢察官聲請簡易判決處刑），共乘曾文鋒所有車號ＱＸ－六五二號輕
    型機車，至臺北縣三峽鎮金圳里金敏一五七號「萬盛實業股份有限公司」（下稱
    「萬盛公司」）所有由該公司職員戊○○看管之工廠，趁無人之際，侵入該工廠
    內（無故侵入他人建築物犯行部分，未據告訴），先將萬盛公司所有鋁門窗打破
    後（毀損犯行部分，未據告訴），拆解竊取框架鋁條十二件（共價值新臺幣二萬
    元），得手後，其於同日上午十時二十分許，騎乘上開機車載運上開竊得之鋁門
    窗框架鋁條欲離去時，適為戊○○駕車至現場發覺，旋將車停堵於門口並報警將
    之當場查獲；（三）九十三年五月二日下午三時許，在臺北縣三峽鎮○○路○段
    三三○之四號旁，以自備鑰匙，竊取丁○○所有之車號ＩＡＹ－五一二號重型機
    車乙輛（價值約新臺幣二萬元），得手後，供己騎用，嗣於同日下午四時二十五
    分許，騎乘所竊機車，途經臺北縣三峽鎮○○街三十八號旁時，適為丁○○駕車
    行經該處，當場報警查獲，並扣得機車鑰匙乙支。（四）於九十三年六月十二日
    九時許，在臺北縣三峽鎮○○街八號前，夥同有竊盜犯意聯絡之林辰鍾（另行處
    結），見邱俊男所有（由丙○○騎用）之車碼號碼ＬＫＭ－三一五號重型機車（
    價值約一萬元）之鑰匙仍插在電門上，趁無人之際，林辰鍾在一旁把風，由呂俊
    福以該鑰匙將機車引擎發動，竊得後一同騎用。嗣於同年六月十五日八時三十分
    許，行經臺北縣鶯歌鎮○○路三二九號前，為警查獲。
二、案經被害人甲○○訴由臺北縣政府警察局三峽分局報請臺灣板橋地方法院檢察署
    檢察官聲請簡易判決處刑及移送併案審理。
    理  由
一、訊據被告乙○○對於右揭（一）（二）（三）（四）所示犯罪事實均供認不諱，
    核與被害人甲○○、戊○○、丁○○、丙○○等於警詢中指述情節相符，且經同
    案被告即曾文鋒、林辰鍾等於警詢、偵查中供認上開竊盜無訛，且有贓物領據四
    紙、車輛竊盜、車牌失竊資料個別查詢表三紙、贓證物照片共十四幀等附卷足憑
    ，此外有扣案之機車鑰匙共二支可資佐證。足認被告之自白與事實相符，堪予認
    定。從而，本案事證明確，被告上揭犯行均堪認定，應予依法論科。
二、核被告乙○○所為，係犯刑法第三百二十條第一項之竊盜罪。被告與曾文鋒及林
    辰鍾間，有犯意聯絡及行為分擔，均為共同正犯。其上開多次竊盜犯行，時間密
    接、所犯構成要件相同，顯係基於概括犯意反覆為之，應依刑法第五十六條連續
    犯規定論以一罪，並依情節較重之犯罪事實欄（二）之竊盜罪論以一罪，且加重
    其刑。原聲請簡易判決處刑意旨僅就犯罪事實（一）犯行提起公訴，惟事實欄所
    述犯罪事實（二）於原審已請求併案審理，而犯罪事實（三）（四）部分亦經臺
    灣板橋地方法院檢察署檢察官提起上訴及請求併辦，核與原聲請簡易判決處刑之
    事實均有連續犯之裁判上一罪關係，應為起訴效力所及，本院自得一併予以審究
    ，附此敘明。
三、原審以被告竊取被害人甲○○所使用之機車及戊○○所看管之鋁條等犯行明確，
    依法論罪科刑，固非無見。惟查被告基於概括犯意，復於右揭時地竊取丁○○、
    邱俊男所有之機車，此有臺灣板橋地方法院檢察署檢察官移送併案審理之九十三
    年度偵字第七九一五號、九十三年度偵字第一○○四二號等偵查卷可按，並經上
    述理由敘明無誤，原審就此與聲請簡易判決處刑有罪部分有連續犯裁判上一罪關
    係之併案部分，未及審究，檢察官上訴意旨執此指摘原判決不當，核有理由，應
    由本院予以撤銷改判。爰審酌被告素行、犯罪動機、目的、方法、對被害人所生
    危害、犯罪後坦承全部犯行態度良好等一切情狀，量處如主文所示之刑，並諭知
    易科罰金之折算標準，以資懲儆。扣案之機車鑰匙二支，係被告所有供犯罪所用
    之物，已據其供明在卷，依刑法第三十八條第一項第二款規定，併予宣告沒收。
四、本件被告經合法傳喚無正當之理由未於審判期日到庭，有送達證書在卷可稽，爰
    依刑事訴訟法第三百七十一條規定，不待其陳述，逕行判決。
據上論斷，應依刑事訴訟法四百五十五條之一第一項、第三項、第三百六十九條第一
項前段、第三百六十四條、第二百九十九條第一項前段、第三百七十一條，刑法第二
十八條、第五十六條、第三百二十條第一項、第四十七條、第四十一條第一項前段、
第三十八條第一項第二款，罰金罰鍰提高標準條例第一條前段、第二條，判決如主文
。
本案經檢察官孫治平到庭執行職務
中     華     民     國     九十三     年     九      月     三十       日
                                    臺灣板橋地方法院刑事第四庭
                                        審判長法  官  潘長生
                                              法  官  朱嘉川
                                              法  官  吳幸娥
右正本證明與原本無異
如不服本判決應於送達後十日內向本院提出上訴狀
                                              書記官  洪惠玲
中     華     民     國     九十三     年     九      月     三十       日
附錄本案論罪科刑法條全文：
中華民國刑法第三百二十條第一項
意圖為自己或第三人不法之所有，而竊取他人之動產者，為竊盜罪，處五年以下有期
徒刑、拘役或五百元以下罰金。
